【裁判字號】    89,上訴,2420
【裁判日期】    900329
【裁判案由】    誣告
【裁判全文】
臺灣高等法院臺中分院刑事判決                  八十九年度上訴字第二四二號
    上  訴  人
    即  被  告  乙○○
右上訴人因誣告案件，不服台灣彰化地方法院八十九年度訴字第八０二號，中華民國
八十九年十一月二日第一審判決（起訴案號：台灣彰化地方法院檢察署八十九年度偵
字第四四三一號），提起上訴，本院判決如左：
      主  文
上訴駁回。
      事實及理由
一、本案經本院審理結果，認第一審判決認事用法及量刑均無不當，應予維持，並引
    用第一審判決書記載之事實、證據及理由（如附件）。
二、本件上訴人即被告乙○○（下簡稱被告）上訴意旨略以：伊前已因同一案件被鈞
    院八十七年度上訴字第四四六號刑事判決以誣告罪，判處有期徒刑四月，經最高
    法院判決駁回上訴而告確定，原審不察就同一案件，再予論罪科刑尚有未合，請
    求將原判決予以撤銷，並為被告無罪之諭知。惟查被告於前案（即本院八十七年
    上訴字第四四六號誣告一案）所誣告之犯罪事實，係以「丁○○、丙○○、黃碧
    楷等人為自己不法之利益，竊佔其所執罰金新台幣一千一百四十三萬二千四百元
    ，．．．於八十二年十二月二十七日佔有竊佔中央政府所有權及聲請人（即本案
    被告）所有土地不動產。即是彰化縣田尾鄉○○○段十張犁小段三─一（被分割
    為三─一三、三─一四、三─一五）、十六、十六─一、十七、十七─一、十七
    ─二號共九筆土地，特依法提起告訴」為其依據，於本案依其於台灣彰化地方法
    院檢察署八十八年偵字第七三四七號一案，八十八年七月十三日追加告訴狀所載
    則為：「被告丁○○意圖為自己不法之所有，而犯有買收第三人偽造公文書侵占
    聲請人原有系爭土地所有權之標的（有證：於七十四年間依（下同）二十萬元收
    買被告黃信證，依偽造有價證券本票二張並偽造公文書，訴請鈞院及貴署非法逮
    捕拘禁聲請人原有土地．．．於七十六年間依１００萬元買收張儀浩非法變賣禁
    治產」等為其告訴之犯罪事實，核其前後所訴之犯罪事實並非同一，此業據本院
    向台灣彰化地方法院檢察署調閱該署八十六年度偵字第五九四九號、八十八年度
    偵字第七三四七號、本院八十七年上訴字第四四六號誣告一案歷審卷宗查核明確
    ，並有被告告訴狀影本二紙附卷足參，本案復係被告於前案誣告事實已判決確定
    後，再另行起意所告者，難認其二者間有連續犯之裁判上一罪關係，原審因之予
    以論罪科刑，自無不合，被告上訴意旨空言已經判決確定云云，委無足取，其上
    訴為無理由，應予駁回。
三、被告經合法傳喚無正當理由不到庭，爰不待其陳述逕行判決。
四、據上論斷，應依刑事訴訟法第三百七十三條、第三百七十一條、第三百六十八條
    ，判決如主文。
本案經檢察官甲○○到庭執行職務。
中       華       民       國   九  十    年     三      月   二十九    日
                                臺灣高等法院臺中分院刑事第七庭
                                      審判長法  官  林  榮  龍
                                            法  官  江  錫  麟
                                            法  官  謝  說  容
右正本證明與原本無異。
如不服本判決應於收受送達後十日內向本院提出上訴書狀，其未敘述上訴之理由者並
得於提起上訴後十日內向本院補提理由書（均須按他造當事人之人數附繕本）。
                                            書記官  阮  正  枝
中       華       民   國   九  十    年     三      月    三十     日
附錄論罪條文：
刑法第一百六十九條
意圖他人受刑事或懲戒處分，向該管公務員誣告者，處七年以下有期徒刑。
意圖他人受刑事或懲戒處分，而偽造、變造證據或使用偽造變之證據者亦同。
                                                                        Ｋ


司法院資訊處製作；財團法人民間司法改革基金會備份。
